CAMILA ANDREA GENTI



03/04/1998









PRESENTACIÓN Y OBJETIVOS

Me considero una persona responsable, capaz, colaboradora, empática, solidaria, extrovertida y confiable.

Me gusta trabajar en equipo y colaborar con los demás. Me adapto a los cambios con facilidad y me agrada estar en constante aprendizaje. Gracias a mi experiencia laboral, mi objetivo es continuar desarrollándome en una empresa que coincida con mis valores, que sea confiable, respetuosa y con posibilidad de crecimiento.

EXPERIENCIA

Ministerio de Finanzas - Rentas Córdoba

09/2020 - Actualidad

Secretaria de manager IT. Realización de informes de auditoría, altas y bajas de personal, manejo agenda de reuniones y de capacitaciones del plan de carrera empresarial.

• Ministerio de Finanzas – Rentas Córdoba

10/2018 - 09/2020

Ejecutiva de atención telefónica, presencial y por canales digitales. Evacuar dudas y consultas de los contribuyentes. Ingreso de trámites. Emisión y cobro de deuda.

Sanatorio del Noreste

10/2016 - 01/2017

Secretaria del departamento de suministros. Controles del stock de los insumos de farmacia interna, almacén, limpieza y librería a través de planillas de Excel. Contacto con proveedores, organización de reuniones, archivo de historias clínicas y atención al público.

FORMACIÓN

Capacitarte

07/2020

CURSO DE RRHH: Empleados de comercio, convenio colectivo y liquidación de sueldos.

Duración: 12hs.

UNC – Facultad de Ciencias Económicas

2016-2020

Estado: Abandonado.

• Instituto Dr. Antonio Nores

2010-2015

Título: Bachiller Orientado en Economía y Administración de las Organizaciones.

IDIOMAS

Español: Natal

Inglés: Medio. Realizando el curso actualmente en GO IDIOMAS.

CONOCIMIENTOS INFORMÁTICOS

- Word.
- Excel.
- Power Point.
- Herramientas de Microsoft.
- Outlook.
- Gmail.

DESTREZAS

- Confianza y buena presencia.
- Habilidades comunicativas y buen trato.
- Flexibilidad y adaptabilidad.
- Predisposición al trabajo en equipo.
- Capacidad de resolver problemas.